臺灣桃園地方法院刑事判決　　　　　　　　　　　　　九十三年度訴字第九八三號
　　公　訴　人　臺灣桃園地方法院檢察署檢察官
　　被　　　告　乙○○
　　指定辯護人　本院公設辯護人甲○○
右列被告因違反毒品違害防制條例等案件，經檢察官提起公訴（九十三年度偵字第七
○五號），本院判決如左：
    主  文
乙○○運輸第一級毒品，處有期徒刑捌年。
扣案之第一級毒品海洛因陸包（合計淨重壹伍點零柒公克），均沒收銷燬之。扣案
包裹第一級毒品海洛因保險套陸個（合計重量捌點貳貳公克），均沒收。
    事  實
一、乙○○於民國九十三年四月二十七日搭乘長榮航空公司編號ＢＲ－二一一號班機
    由我國中正國際機場出境前往泰國曼谷，並投宿於該地飯店。其明知海洛因係毒
    品危害防制條例第二條第二項第一款所列之第一級毒品，並經行政院公告為甲類
    第四款之管制進出品物品，不得運輸，亦不得私運進口，竟於同年月三十日清晨
    ，在泰國芭達雅某處，因姓名、年級不詳之成年男子向其兜售第一級毒品海洛因
    後，竟萌生購買第一級毒品海洛因返回臺灣供己施用之念頭，而以新臺幣（下同
    ）四萬元之代價購得以保險套包裹成圓球狀之第一級毒品海洛因六顆（合計淨重
    一三五點○七公克）。乙○○旋即基於運輸及走私管制物品之犯意，在所投宿之
    飯店內，將六顆海洛因球塞入肛門內藏置完畢後即搭乘長榮航空公司編號ＢＲ－
    二一二號班機，而於九十三年五月二日十六時五十分許飛抵中正機場，將前開第
    一級毒品海洛因由泰國運輸至我國之中正國際機場。嗣乙○○於辦理入境通關手
    續時，經高雄地方法院檢察署檢察官簽發鑑定許可書，指揮法務部調查局高雄市
    調查處、桃園縣調查站、高雄港務警察局、海岸巡防署臺南海巡隊與屏東機動查
    緝隊專案小組人員，將乙○○帶往桃園敏盛綜合醫院大緣分院，以Ｘ光照射檢查
    身體，並經乙○○同意以灌腸方式由其肛門內排出海洛因球六顆（合計淨重一三
    五點○七公克、空包裝重八點二二公克、純度七八點九九％、純質淨重一○六點
    六九公克）。
二、案經法務調查局桃園縣調查站移送臺灣桃園地方法院檢察署檢察官偵查起訴。
        理  由
一、訊據被告乙○○固不否認有於右揭時地在泰國取得上開扣案毒品後，以塞入肛門
    內之方式夾帶返臺，而於中正機場通關時為警員查獲之事實，惟矢口否認有何運
    輸第一級毒品海洛因之犯行，辯稱：伊原本要向姓名、年籍、不詳之成年男子購
    買第二級安非他命返臺供己施用，不知道該名男子何以會交付第一級毒品海洛因
    予伊，伊等是到了中正機場被查獲後才知道所夾帶的是第一級毒品海洛因云云。
    經查：
  (一)右揭事實，業據被告於偵查及本院訊問時均坦承不諱（見九十三年度偵字第七○
    ○五號偵查卷第三六頁以下、第五一頁以下、本院九十三年六月十八日訊問筆錄
    ），而扣案之白粉經送驗結果，確含毒品海洛因成份（合計淨重一三五點○七公
    克、空包裝重八點二二公克、純度七八點九九％、純質淨重一○六點六九公克）
    ，此有法務部調查局鑑定通知書一紙在卷可稽，復有旅客入出境記錄查詢表一份
    、敏盛綜合醫院大園分院診斷證明書一份、照片一張、護照一本及Ｘ光片一張可
    資佐證，且被告又係當場查獲之現行犯，足見其於偵查及本院訊問時關於在前揭
    所述時間出境至泰國，並夾帶扣案之第一級毒品海洛因入境，而於入境通關檢查
    時被查獲等情之自白，應屬實在，堪以採信。
  (二)雖然被告於本院審理時改稱伊是要買第二級安非他命返臺供己施用，並不知道該
    男子竟交予第一級毒品海洛因云云。惟被告於偵查中已供述：這些海洛因一顆一
    萬元，六顆六萬元，我跟對方殺價，後來是四萬元成交。我於九十三年四月三十
    日清晨在泰國芭達雅買的，買的時候，我親眼看到對方用保險套包裝好，包裝六
    顆球狀，對方教我可以用塞在肛門的方式夾帶不會被警察發現，我就把海洛因帶
    回飯店等語（同前偵查卷第三七頁、第五一頁）；於本院訊問時再供稱：在泰國
    時就知道要帶回國的是第一級毒品海洛因，且是出於貪心，想要攜帶返國後慢慢
    供自己施用等語（見本院九十三年六月十八日訊問筆錄），是依被告於偵查及本
    院訊問時之供述，可知被告於泰國將上開扣案毒品藏置於肛門內時，早已知悉係
    第一級毒品海洛因，甚為明確。況海洛因之販售價價格均高於安非他命甚多，此
    已為一般人所熟知，而被告在泰國向姓名、年級不詳之成年男子購買毒品時，該
    男子當無可能於被告所稱僅購買安非他命，竟願意交付價值較高之海洛因予被告
    之理。再參以卷附之扣案毒品照片顯示，上開查扣之毒品均以保險套包裹成大小
    相近之顆粒，其目的即在於方便被告塞入肛門內夾帶入關，而被告遭查獲時確實
    自其肛門內排出扣案之毒品海洛因，即被告以如此危險而隱密之方式藏置上開毒
    品，其主觀上必定對於所攜帶者係政府所嚴加查緝之毒品應有所認識，否則自可
    以放置於行李或衣服內之方式夾帶入境，然被告竟選擇上開對人體會造成不舒服
    且可能釀成危險之方式夾帶入關，足見被告於將上開毒品藏置於肛門內時，確實
    已經知道所夾帶者應係第一級毒品海洛因無誤，是其事後在本院審理中改變前供
    ，顯然是事後卸責之詞，不足採信。
  (三)綜上所述，被告於本院審理時所辯不知所夾帶入境者係第一級毒品海洛因乙節，
    顯係臨訟卸責之詞，諉無足採。本件事證已經明確，被告運輸第一級毒品海洛因
    犯行，洵堪認定，應依法論罪科刑。
二、按海洛因係毒品危害防制條例第二條第二項第一款所稱之第一級毒品，並為行政
    院依懲治走私條例第二條第四項授權公告之「甲項管制進口物品」。被告自泰國
    私運管制進出口之第一級毒品海洛因入境臺灣，核其所為係犯毒品危害防制條例
    第四條第一項之運輸第一級毒品罪及懲治走私條例第二條第一項之私運管制物品
    進口罪。其係以一行為，同時觸犯前開二罪，為想像競合犯，應從一重以運輸第
    三級毒品罪處斷。另按運輸第一級毒品罪為法定刑死刑或無期徒刑之罪，惟查被
    告素行良好，有臺灣高等法院被告全國前案紀錄表一份在卷可按，雖跨國運輸毒
    品，然係為供己施用，並無販賣之情，且攜帶毒品入境後即為警員查獲，衡酌其
    犯情，如量以最低法定本刑，實猶嫌過重，本院認被告所犯之罪，情輕法重，有
    可予憫恕之處，爰依刑法第五十九條之規定減輕其刑。爰審酌被告因一時失慮運
    輸毒品入境，且僅為供己施用，戕害己身，此又為第一次運輸毒品入境等一切情
    狀，量處如主文所示之刑。
三、扣案之海洛因六包（合計淨重一三五點○七公克、純度七八點九九％、純質淨重
    一○六點六九公克），係查獲之毒品，應依毒品危害防制條例第十八條第一項前
    段規定，諭知沒收銷燬之；另扣案之第一級毒品海洛因外包保險套六個（合計淨
    重八點二二公克），係被告所有且用於包裹毒品，防止毒品漏逸，以便於攜帶運
    輸，為供運輸毒品所用之物，雖均因係包裝上開第一級毒品而與之密切接觸，然
    既經鑑定機關就之與毒品分別鑑定析其重量，有前開法務部調查局鑑定通知書可
    憑，足證與毒品並無不可析離之關係，當應依同條例第十九條第一項之規定均予
    宣告沒收。
據上論斷，應依刑事訴訟法第二百九十九條第一項前段，毒品危害防制條例第四條第
一項、第十八條第一項前段、第十九條第一項，懲治走私條例第二條第一項、第十一
條，刑法第十一條、第五十五條、第五十九條，判決如主文。
本案經檢察官陳志全到庭執行職務
中      華      民        國    九十三    年      七   月    二十二    日
                              臺灣桃園地方法院刑事第七庭
                                  審判長法  官  孫惠琳
                                        法  官  劉為丕
                                        法  官  賴淑美
右正本證明與原本無異。
如不服本判決，應於判決送達後十日內向本院提出上訴狀 (應附繕本)，上訴於臺灣
高等法院。
                                        書記官  簡維萍
中      華      民      國    九十三    年      七    月    二十二     日
附錄法條：毒品危害防制條例第四條、懲治走私條例第二條
毒品危害防制條例第四條
製造、運輸、販賣第一級毒品者，處死刑或無期徒刑；處無期徒刑者，得併科新臺幣
一千萬元以下罰金。
製迼、運輸、販賣第二級毒品者，處無期徒刑或七年以上有期徒刑，得併科新台幣七
百萬元以下罰金。
製造、運輸、販賣第三級毒品者，處五年以上有期徒刑，得併科新臺幣五百萬元以上
罰金。
製迼、運輸、販賣專供製迼或施用毒品之器具者，處一年以上七年以下有期徒刑，得
併科新臺幣一百萬元以下罰金。
前四項之未遂犯罰之。
懲治走私條例第二條
私運管制物品進口、出口逾公告數額者，處七年以下有期徒刑，得併科七千元以下罰
金。
以犯前項之罪為常業者，處三年以上十年以下有期徒刑，得併科一萬元以下罰金。
第一項之未遂犯罰之。
第一項所稱管制物品及其數額，由行政院公告之。
